---
title: "Analisi house price"
output: html_document
---

# Importazione delle librerie

``` {r, warning = F}
library(ggplot2)

plot_theme = theme_minimal() +
    theme(
        plot.title = element_text(face = "bold", hjust = 0.5),
        plot.subtitle = element_text(hjust = 0.5),
        axis.line = element_line(color = "darkgrey"),
        axis.ticks = element_line(color = "black"))
theme_set(plot_theme)

library(dplyr)
library(ggcorrplot)
library(GGally)
```

# Importazione dei dati

``` {r,warning = F}
HP <- read.csv2(
    "./dataset.csv",
    sep = ",", 
    stringsAsFactors = T,
    row.names=1)

attach(HP)
```

# Distribuzione dei Prezzi delle Case

``` {r,warning = F}
SalePrice.summary <- summary(SalePrice)

print(SalePrice.summary)
```

``` {r,warning = F}
ggplot(HP, aes(x = SalePrice)) +
    geom_density() +
    xlab("Prezzo di vendita") +
    ylab("Densità") +
    geom_vline(aes(xintercept = SalePrice.summary["1st Qu."], colour = "1° Quantile"), linetype = "dashed") +
    geom_vline(aes(xintercept = SalePrice.summary["Mean"], colour = "Media"), linetype = "dashed") +
    geom_vline(aes(xintercept = SalePrice.summary["Median"], colour = "Mediana"), linetype = "dashed") +
    geom_vline(aes(xintercept = SalePrice.summary["3rd Qu."], colour = "3° Quantile"), linetype = "dashed") +
    labs(colour = "Statistiche") +
    scale_color_manual(labels = c("1° Quantile", "3° Quantile", "Media", "Mediana"), values = c("green", "darkgreen", "red", "blue"))
```
``` {r,warning = F}
ggplot(HP, aes(x = SalePrice)) +
    geom_boxplot() +
    xlab("Prezzo di vendita")
```

Possiamo dedurre che la distribuzione è positivamente asimetrica e che la maggior parte del prezzo di vendita è compresa tra 129.975 e 214.000, essendo rispettivamente il 1° e il 3° quantile.
Si può dedurre che sono una piccola parte delle case vendute siano ville di lusso, case lussuose o immobili di alto valore, ma la maggior parte del mercato immobiliare di concentri sulla vendita di piccoli o medi immobili.

# Matrice di correlazione

Prima di tutto identifico le variabili su cui ha senso fare una correlazione con il prezzo
``` {r,warning = F}
library(ggcorrplot)

Heapmap.vars <- c("MSSubClass", "MSZoning", "LotFrontage", "LotArea", "LotShape", "LotConfig", "Neighborhood", "BldgType", "HouseStyle", "OverallQual", "OverallCond", "YearBuilt", "YearRemodAdd", "Exterior1st", "ExterQual", "ExterCond", "Foundation", "BsmtQual", "BsmtCond", "BsmtExposure", "BsmtFinSF1", "BsmtFinSF2", "TotalBsmtSF", "HeatingQC", "X1stFlrSF", "X2ndFlrSF", "GrLivArea", "FullBath", "HalfBath", "BedroomAbvGr", "KitchenQual", "TotRmsAbvGrd", "GarageType", "GarageCars", "GarageArea", "GarageQual", "GarageCond", "OpenPorchSF", "EnclosedPorch", "ScreenPorch", "Fence", "MiscFeature", "MiscVal", "MoSold", "YrSold", "SalePrice")
selected_vars = HP[Heapmap.vars]
convert_to_numeric <- function(x) {
  if (is.factor(x) || is.character(x)) {
    as.numeric(factor(x, levels = unique(x)))
  } else {
    return(x)
  }
}

selected_data <- selected_vars %>%
  mutate(across(everything(), ~ convert_to_numeric(.))
  )

selected_data_numeric <- selected_data %>%
  mutate(across(everything(), ~ as.numeric(as.character(.))))

corHeap = as.data.frame(round(cor(selected_data_numeric, HP$SalePrice),2))

names(corHeap) = "SalePrice"

withNA = rownames(corHeap)[is.na(corHeap$SalePrice)]

for (ele in withNA){
  HP_lotfrontage = selected_data_numeric[[ele]][which(!is.na(selected_data_numeric[[ele]]))]
  HP_lotfrontageSALE = selected_data_numeric$SalePrice[which(!is.na(selected_data_numeric[[ele]]))]
  corHeap[ele,"SalePrice"] = cor(HP_lotfrontageSALE,HP_lotfrontage)
}
```

Si ha che il vettore di correlazione come
``` {r,warning = F}
ggcorrplot(corHeap, type = "lower", lab=TRUE, lab_size = 2.5)+
  theme(
  axis.text.x = element_text(size = 9),
  axis.text.y = element_text(size = 9)
  )
```

Con quelli con maggior correlazione(>0.6)
``` {r,warning = F}
pairs(HP[rownames(corHeap)[corHeap>=0.6 | corHeap<= -0.6]])
```

# Analisi bivariata

Trasformo le variabili opportune in factor:
```{r,warning = F}
for (l in c("OverallQual", "OverallCond")) {
    HP[, l] <- factor(HP[, l], levels = 1:10, labels = 1:10)
}

for (f in c("ExterQual", "ExterCond", "BsmtQual", "BsmtCond", "HeatingQC", "KitchenQual", "GarageQual", "GarageCond")) {
    HP[, f] <- factor(
        HP[, f],
        levels = c("Po", "Fa", "TA", "Gd", "Ex"),
        labels = c("Poor", "Fair", "Average", "Good", "Excellent"))
}

attach(HP)
```

# Analisi dell'età delle case

``` {r,warning = F}
current_year <- as.integer(format(Sys.Date(), "%Y"))

HouseAge <- current_year - YearBuilt
HP$HouseAge <- HouseAge
```

Ottenuto il vettore delle età delle case, procedo a metterlo in relazione con il SalePrice trimite uno scatter plot.

``` {r,warning = F}
mod <- lm(SalePrice ~ HouseAge)

ggplot(HP, aes(x = HouseAge, y = SalePrice)) +
    geom_point() +
    xlab("Età dell'abitazione") +
    ylab("Prezzo di vendita") +
    geom_abline(
        intercept = coef(mod)[1], 
        slope = coef(mod)[2],
        color = "red")
```

Con un p-value di `r summary(mod)[[4]][2,4]` si deduce che più la casa venduta è vecchia, più il prezzo tende a scendere. È possibile che questo sia dovuto al fatto che quando una casa si deteriora, i proprietari tendano a venderla per poco invece di ristrutturarla.

